最　高　行　政　法　院　裁　定
　　　　　　　　　　　　　94年度裁字第01985號
上　訴　人　乙○○○
　　　　　　甲○○
　　　　　　丙○○
被 上訴 人　財政部臺北市國稅局
代　表　人　丁○○
上列當事人間因贈與稅事件，上訴人對於中華民國94年6月30日
臺北高等行政法院94年度簡字第112號判決，提起上訴，本院裁
定如下：
    主  文
上訴駁回。
上訴審訴訟費用由上訴人負擔。
    理  由
一、按對於適用簡易程序之裁判提起上訴或抗告，須經本院許可
    ，且該許可以訴訟事件所涉及之法律見解具有原則性者為限
    ，行政訴訟法第235條定有明文。所謂具有原則性，係指該
    事件所涉及之法律見解，有統一法律解釋之必要者而言。
二、上訴人上訴意旨略謂：依民法第88條及第89條之規定，若意
    思表示或傳達錯誤，自得撤銷之。查上訴人等於第九信用合
    作社雙園分社所開設之帳戶均非本人之簽名，顯然係被繼承
    人利用不知情之上訴人在銀行所開立之帳戶，其生前移動財
    產之單方行為，並未符合贈與之法律要件。原審對此重要證
    據銀行開戶、綜合所得稅申報書、存取款條之筆跡應逐一核
    對，惟其竟未依法調查，顯屬違法之判決。另關於系爭存入
    上訴人甲○○帳戶之資金提存，上訴人等均毫無所悉，且究
    有無回存至被繼承人帳戶，上訴人無權處分該存款，根本不
    可能取得該存款，且被上訴人應舉證於查獲時該存款確仍存
    於上訴人之帳戶，否則以認定資金移動即屬贈與行為，不無
    違背贈與之法定要件，要屬違法之判決，爰請求廢棄原判決
    。
三、被上訴人則以：按對於簡易訴訟程序之高等行政法院判決，
    當事人固得依法向最高行政法院提起上訴，但須經最高行政
    法院之許可，且此項許可，以訴訟事件所涉及之法律見解具
    有原則性者為限，此觀行政訴訟法第235條規定自明；所謂
    訴訟事件涉及之法律見解具有原則性，係指該事件涉及之法
    律問題意義重大，而有加以闡釋必要之情形而言。又提起上
    訴，非以其違背法令為理由，不得為之，同法第242條定有
    明文。查本案業經原審詳為審酌，予以論駁在案，並無判決
    違背法令之情形，上訴人仍執前詞反覆訴求，僅為上訴人法
    律見解之歧異，要難符合上訴之理由等語，資為抗辯。
四、原判決以：查上訴人之被繼承人即贈與人林武義於民國（下
    同）83年4月7日將其所有臺北企銀活期儲蓄存款新臺幣（下
    同）2,710,000元，併同上訴人乙○○○之5,750,000元及上
    訴人丙○○540,000元，計9,000,000元存入上訴人甲○○之
    臺北市第九信用合作社（復查決定及訴願決定誤繕為臺北企
    銀）之定期存款（存單號碼BA057401，面額9,000,000元）
    之事實，有臺北企銀活期儲蓄存款存款憑條、存款帳戶查詢
    單、存本取息儲蓄存款存單、定儲轉帳收入傳票、臺北市第
    九信用合作社存款憑單、存入憑條、取款憑條、存單彙總查
    詢資料等附原處分卷可稽。是被上訴人據以核定贈與人林武
    義贈與總額2,710,000元，淨額2,260,000元，應納稅額171,
    500元，洵屬有據。另系爭款項贈與人林武義自始以上訴人
    甲○○之名義辦理存款，迄未轉回贈與人林武義，此亦為上
    訴人等所不爭執，且存款利息亦為上訴人甲○○列為其所得
    ，此有上訴人甲○○83年度綜合所得稅結算申報書及核定通
    知書附卷可稽，是贈與人贈與之意思表示，彰彰明甚，復參
    諸改制前行政法院62年判字第127號判例意旨，動產所有權
    之歸屬，以占有為要件，贈與人林武義將自有資金以其子即
    上訴人甲○○名義存入，即為其子所有，在未提領之前，不
    能指為他人所有，否則權利義務之主體無從確定，將使物權
    陷於紊亂；則上訴人甲○○就系爭款項即享有經濟上之處分
    權，得以占有支配帳內之存款。又上訴人甲○○亦將系爭款
    項之利息依法申報綜合所得稅，可見其亦無反對之意思，足
    堪認定上訴人甲○○業已允受，其贈與行為之客觀要件均已
    成立而生效。從而，被上訴人核課其贈與稅，並無不合。復
    查及訴願決定就核定贈與稅部分遞予維持，亦無不合；上訴
    人訴請撤銷，為無理由，應予駁回等情，均已詳予論述，維
    持原處分及訴願決定，而駁回上訴人在原審之訴。本件上訴
    人對於適用簡易程序之原判決提起上訴，經核其前揭上訴意
    旨係對於贈與事實問題之爭執，顯無所涉及之法律見解，具
    有原則上之重要情事，其所提起上訴，不合首揭規定，不應
    許可，其上訴難謂合法，應予駁回。
五、依行政訴訟法第249條第1項前段、第104條、民事訴訟法第
    95條、第78條、第85條第1項前段，裁定如主文。
中    華    民    國    94    年    9     月   22     日
                  第一庭審判長法  官　葉　振　權
                              法  官　陳　秀　美
                              法  官　劉　鑫　楨
                              法  官　吳　明　鴻
                              法  官　梁　松　雄
以  上  正  本  證  明  與  原  本  無  異
中    華    民    國    94    年    9    月    22     日
　　　　　　　　　　　　　　　書記官　陳　盛　信
